臺灣雲林地方法院民事判決　九十一年訴字第七二三號
　　原　　　告　乙○○
　　被　　　告　甲○○
　　訴訟代理人　簡承佑律師
　　　　　　　　李佳蓉律師
右當事人間請求損害賠償事件，本院判決如左：
    主    文
被告應給付原告新台幣貳佰壹拾捌萬陸仟捌佰零玖元及自民國九十二年一月一日起，
至清償日止，按年息百分之五計算之利息。
被告應於本件判決確定後三十日內，在中國時報、聯合報、自由時報雲林嘉義地區版
之頭版下方半個版面，以附件「道歉啟事」之文字內容（含刑事判決部分理由摘錄）
，刊登道歉啟事壹天。
原告其餘之訴駁回。
訴訟費用由被告負擔五分之三，餘由原告負擔。
    事    實
甲、原告方面：
  一、聲明：被告應給付原告新台幣佰伍拾貳萬捌仟伍佰零玖元，及自起訴狀繕本
      送達翌日（九十一年九月七日）起，至清償日止，按年息百分之五計算之利息
      ；其餘聲明如主文第二項所示。
  二、陳述：
    （一）被告__係____，於__█在____，刑事部分經__以__年度__字
          第__號刑事判決處被告徒刑__在案。
    （二）原告受傷後，自██████起，至██████止，支付醫藥費新新台幣
          （下同）███████元。
    （三）原告受傷，自██████起自██████止不能工作，有____醫院出具之
          診斷書可證。原告現任____每月收入███████元，因受傷而損失
          收入███████元，有____為證。
    （四）原告因身體受傷，精神肉體所受痛苦甚大，故請求非財產上損害
          金額███████元。
    （五）右述各項損害，均係被告____不法侵害所生之結果，其餘被告為____，對於原
          告自應負連帶賠償責任。
  三、證據：提出：
乙、被告方面：
  壹、被告＿＿方面：
    一、聲明：駁回原告之訴。
    二、陳述：
    三、證據：
  貳、被告＿＿方面
    一、聲明：駁回原告之訴。
    二、陳述：
    三、證據：
    理    由
一、本件原告主張：被告＿＿＿於██████，____致原告____部、____部、__、__、
    __、__、____受傷，刑事部份經__判處____之事實，業據其提出診斷書、
    前開法院＿年度__字__號刑事判決書為證。
二、被告____雖辯稱
三、被告____不法侵害原告之身體，既經認定，其餘被告復為被告____之____，對於原告
    因而所受之損害，自應負連帶賠償責任。
四、原告請求被告賠償費用，是否應予准許，分述如次：
  （一）醫療費____元部份：查其中____元，未經提出醫師處方，難認係醫療上之必要費
        用；與被告賠償責任無關；又診斷證書費，亦非醫療上之支付，均不應准許。其
        餘醫療費███████元，依原告所受傷害及各收據載明醫療費別，自屬治療
        上之必要費用，共計███████元，應由被告連帶賠償原告。
  （二）工作損害金███████元部分：原告主張受傷後，自██████起，
        至██████日止，不能工作，有____醫院診斷書可證；而原告原在  任職，
        每月可得███████元，亦有____可證。原告請求被告賠償此期間內之損失
        ，自應准許；其計算為███████元，原告請求賠償工作損害金，其
        超過███████元部份之請求，不應准許。
  （三）精神慰藉金███████元部分：查原告受傷多處，肉體、精神受極大痛苦，
        本院斟酌實際情況，及兩造之身分、地位，＿＿，原告請求███████元，
        自嫌過高，應予核減為███████元，方屬公允，逾此數額之請求，為無理
        由。
五、原告陳明願供擔保，聲請宣告假執行，經核其勝訴部份，核無不合，爰酌定相當之擔
    保金額宣告之；其餘假執行之聲請，因訴之駁回而失所附麗，不予准許。
六、據上論結，本件原告之訴為一部有理由，一部無理由，依民事訴訟法第七十九條但書
    、第八十五條第二項、第三百九十條第二項判決如主文。
中　　　華　　　民　　　國　　九十三　　年　　　六　　　月　　二十九　　日
                                        臺灣雲林地方法院民事庭
~B法　　　官　邱瑞裕
右為正本，係照原本作成。
如對本判決上訴須於判決送達後二十日內向本院提出上訴狀。（須附繕本）
中　　　華　　　民　　　國　　九十三　　年　　　六　　　月　　二十九　　日
~B法院書記官　周玄鎮
